臺灣彰化地方法院刑事判決　　　　　　96年度交簡上字第54號
上　訴　人　臺灣彰化地方法院檢察署檢察官
上　訴　人
即　被　告　乙○○
上列上訴人因過失傷害案件，不服本院北斗簡易庭九十六年度斗
交簡字第二三七號中華民國九十六年九月二十八日第一審判決（
原檢察官聲請簡易判決處刑案號：九十六年度調偵字第三五九號
），本院管轄第二審合議庭判決如下︰
    主  文
上訴駁回。
    事實及理由
一、本案經本院審理結果，認第一審判決認事用法及量刑均無不
    當，應予維持，並引用第一審判決書記載之事實、證據及理
    由（如附件）。
二、(一)本件上訴人即公訴人上訴意旨略以：本件被告雖經判決拘
      役五十八日，惟被告因此次過失傷害犯行造成告訴人甲○
      ○受有第一至第四頸椎受挫裂傷、單一神經炎、腦震盪、
      左前額挫裂傷、鼻挫裂傷等重大傷害，現仍作痛，身心俱
      受重創，且被告於肇事後迄今，拒不為民事損害賠償和解
      事宜，犯後態度惡劣，可見被告全無悔意，原審判決刑度
      顯然失之過輕，應予撤銷原判決，並判處較原審為重之刑
      度等語。
    (二)又本件被告上訴意旨略以：告訴人就受傷部分，全部要歸
      咎於我，是不合理的，我有誠意要跟告訴人和解，希望告
      訴人能將請求之和解金調降一點，且當時我停車要讓一台
      機車從我左側過去，所以我所駕駛之自用小貨車是在停止
      狀態被駕駛人賴俊賢撞到保險桿云云。
三、訊據被告乙○○矢口否認有何過失傷害之犯行，辯稱：當時
    我停車要讓一台機車從我左側過去，所以我所駕駛之自用小
    貨車是在停止狀態被駕駛人賴俊賢撞到保險桿云云。惟查，
    上揭事實業據證人即被害人甲○○到庭證稱：當天我坐在右
    前座，我們經過該十字路口時，對方沒有開車燈，我們有減
    速慢行，那時候很暗沒有燈光，兩車都是在行進中互撞，也
    沒有一輛車要轉過來，被告的車頭左前方與我們的自小客車
    右前座相撞，所以我們自小客車右前座那邊受損最嚴重。據
    我所知當時被告所駕駛之自小貨車是從右側撞過來，且如果
    被告的車子是在停止狀態，我們的車子不可能被撞到另一側
    ，且被告在警局說他是行駛狀態時速二、三十公里等語，且
    被告於九十六年四月十七日警詢中即供稱：我於九十五年十
    一月二十三日二十一時三分許，我駕ＱＧ─二七一六號自小
    貨車沿彰興路由西向東行駛至肇事地點十號路五百巷口，我
    等一部機車由我車頭右方迴轉至左方，才起步時，就與賴俊
    賢駕０一九三─ＪＢ自小客車內載有乘客甲○○發生交通事
    故。發現危險狀況時距離對方一公尺遠，我立即踩剎車停車
    等語，再參以依卷附之車損照片顯示，被告之自小貨車受損
    最嚴重之處係在車頭左前方，告訴人之自小客車車損最嚴重
    之處則係在右前座車門，並有遭物嚴重撞擊而凹陷之情形，
    而非刮擦痕，再參酌道路交通事故現場圖所示二車輛撞擊後
    停止之位置以觀，足認被告係於行進中撞及告訴人之自小客
    車，而非於被告停止狀態被駕駛人賴俊賢撞到保險桿，被告
    所辯顯不足採信。此外並有道路交通事故調查報告表（一）
    （二）、道路交通事故現場圖、彰化縣警察局道路交通事故
    肇事人自首情形紀錄表、告訴人受傷之財團法人佛教慈濟綜
    合醫院大林分院醫療診斷證明書、道安醫院診斷證明書各一
    份及照片十二幀在卷可稽。按「行經無號誌之交岔路口，應
    減速慢行，作隨時停車之準備」；又「汽車駕駛人應注意車
    前狀況，並隨時採取必要之安全措施」，道路交通安全規則
    第九十三條第一項第二款、第九十四條第三項分別定有明文
    ，並為被告所應注意，且依當時天候晴、夜間有照明、柏油
    路面乾燥無缺陷、無障礙物且視距良好之情形下，並無不能
    注意情事。被告駕車至無號誌之交岔路口時，竟疏於注意，
    非但未注意車前之狀況，且未減速慢行作隨時停車之準備，
    即貿然直行，致與賴俊賢所駕駛之自小客車於前開路口發生
    碰撞，致搭乘賴俊賢自小客車之告訴人甲○○因而受有第一
    至第四頸椎受傷、單一神經炎、腦震盪、左前額挫裂傷及鼻
    挫裂傷等傷害，是以被告對本件車禍之發生顯有過失甚明，
    本件經送臺灣省彰化縣區車輛行車事故鑑定委員會鑑定，亦
    同此認定，且認被告行經無號誌之交岔路口，未減速慢行作
    隨時停車之準備，為肇事次因，賴俊賢行至無號誌交岔路口
    ，左方車未停讓右方車先行，為肇事主因，此有臺灣省彰化
    縣區車輛行車事故鑑定委員會鑑定意見書一份附卷可參，是
    以本件告訴人所搭乘之賴俊賢所駕駛之自小客車於行經該無
    號誌之交岔路口時，亦因未注意其為左方車應暫停讓被告之
    右方車先行而與有過失，然不能因賴俊賢之與有過失而減免
    被告之罪責。又被告之過失行為與告訴人受傷間，具有相當
    因果關係，被告所辯顯係事後卸責之詞，不足採信，是以本
    件被告過失傷害犯行事證明確。
四、按量刑之輕重係屬事實審法院得依職權自由裁量之事項，苟
    已斟酌刑法第五十七條各款所列情狀而未逾法定刑度，即不
    得遽指為違法。且在同一犯罪事實與情節，如別無其他加重
    或減輕之原因，下級審法院量定之刑，亦無過重或失輕之不
    當情形，則上級審法院對下級審法院之職權行使，原則上應
    予尊重（最高法院八十五年度台上字第二四四六號判決參照
    ）。原審以被告過失傷害犯行事證明確，並審酌上開情狀及
    被告於肇事後，於警前往現場處理時停留現場，當場承認為
    肇事人，於有偵查犯罪職權之機關或個人發覺其犯罪前，自
    動向接獲報案惟未報明肇事人姓名而前往現場處理本件車禍
    之員警坦承肇事而自首，且主動接受裁判，爰依刑法第六十
    二條前段自首之規定，減輕其刑，並據以論罪科刑，判處被
    告拘役五十八日，並諭知易科罰金之折算標準，再因本件被
    告犯罪時間係在九十六年四月二十四日以前，所犯之罪，悉
    合於減刑條件，應依中華民國九十六年罪犯減刑條例第二條
    第一項第三款之規定，減其宣告刑二分之一，並諭知易科罰
    金之折算標準，核無不當，上訴人即檢察官指摘原判決有量
    刑過輕之不當情事，又上訴人即被告指摘原判決有量刑過重
    之不當情事，請求撤銷原判決，均為無理由，均應駁回上訴
    。
據上論斷，應依刑事訴訟法第四百五十五條之一第一項、第三項
、第三百七十三條、第三百六十八條，判決如主文。
本案經檢察官張聖傳到庭執行職務。
中　　華　　民　　國　　96　　年　　12　　月　　11　　日
                        臺灣彰化地方法院刑事第二庭
                            審判長法官  石馨文
                            法      官  黃齡玉
                            法      官  尚安雅
以上正本證明與原本無異。
本件不得上訴。
中　　華　　民　　國　　96　　年　　12　　月　　12　　日
                            書  記  官  洪年慶
